

À PROPOS

15/02/1999 - 23 ans Titulaire du permis B - Véhiculé

Admis en 1re année d'un Master Chef de projet dans l'ingénierie des systèmes au sein d'Ynov Bordeaux, je m'intéresse aux domaines de l'informatique, de l'électronique et de l'aéronautique.

Dynamique et polyvalent je recherche une alternance dans le domaine des systèmes embarqués, d'un rythme de 2 à 3 jours d'entreprise par semaine.

CONTACT



www.dorianfournier.fr



https://www.linkedin.com/in/dorian-fournier/



46 Sente des Radoubs, 33300 Bordeaux

LANGUES

Français

Anglais





CENTRES D'INTÉRÊT







DORIAN FOURNIER

Apprenti ingénieur dans les systèmes embarqués



- dorian.fournier@ynov.com

- 06.10.57.25.31

FORMATION

Master 1 - Chef de projet en ingénierie des systèmes, informatique embarquée YNOV Campus, Bordeaux

À partir d'Octobre 2022

Bachelor 3 - Robotique et Ingénierie des systèmes

YNOV Campus, Bordeaux De Septembre 2019 à Juillet 2022

Licence 2 - Physique Chimie Sciences de l'Ingénieur, spécialité mécanique

Université Claude Bernard, licence PCSI, Lyon De Septembre 2017 à Mai 2019

Baccalauréat Scientifique

Lycée Immaculée Conception, Lyon De Septembre 2015 à Juin 2017

PROJETS

Développement d'une plateforme de jeux, Cookies Games

Avec Qt en C++,

Leader technique de la partie software du projet, disponible sur mon GitHub.

Développement d'un véhicule radiocommandé, projet OMNICAR

Réalisation de la communication sans fil,

Attitré à la gestion de la programmation des objets techniques.

Développement sur cibles embarquées (C embarqué, microPython)

Programmation sur microcontrôleur à architecture ARM.

EXPÉRIENCES PROFESSIONNELLES

Apprenti ingénieur systèmes embarqués - SII, client : Continental

SII, Toulouse Depuis Octobre 2021

Employé administratif logistique et transport - Blanc Transports Véhicules

BTV. Castelnau d'Estrétefonds

De Mai 2019 à Septembre 2019, Juillet et Août 2021

Employé polyvalent dans une grande surface

Emploi étudiant, de Juin 2017 à Décembre 2018, Villeurbanne

COMPÉTENCES ET CONNAISSANCES

- Langage C
- Cembarqué
- C++
- Python
- MicroPython
- VS Code, Eclipse,
 - Qt. GIT
- I2C, UART, SPI, CAN

